【裁判字號】    97,上易,2747
【裁判日期】    971231
【裁判案由】    侵占
【裁判全文】
臺灣高等法院刑事判決                97年度上易字第2747號
上  訴  人  臺灣桃園地方法院檢察署檢察官
被      告  丙○○
            乙○○
上列上訴人，因被告侵占案件，不服臺灣桃園地方法院96年度易
字第259號，中華民國97年8月28日第一審判決（起訴案號：臺灣
桃園地方法院檢察署94年度偵字第10041 號），提起上訴，本院
判決如下：
    主  文
上訴駁回。
    理  由
一、公訴意旨略以：被告丙○○係「鼎立開發工程股份有限公司
    」（下稱鼎立公司）負責人楊金城（另為不起訴處分）之兄
    、「安成開發工程有限公司」（下稱安成公司）負責人陳正
    榮（另為不起訴處分）之妻兄，且係上開二公司實際負責人
    ，被告乙○○係「東巽企業有限公司」（下稱東巽公司）負
    責人，二人基於意圖為自己不法所有之犯意聯絡，因丙○○
    自民國90年間起，陸續以「鼎立公司」及「安成公司」名義
    ，向「英洲工程股份有限公司」（下稱英洲公司）承租各式
    鋼材，以供上開公司承包建築工程之用，並以該等公司名義
    開立支票支付租金，惟自93年3 月29日起，丙○○以「鼎立
    公司」名義開立之支票四紙屆期不獲兌現，而週轉失靈後（
    丙○○所涉詐欺部分，另為不起訴處分），竟於同年12月間
    ，與乙○○謀議將丙○○承租管領「英洲公司」所有之規格
    350Ｘ350Ｈ型鋼12支及400Ｘ400Ｈ型鋼24支（下稱本件鋼樑
    ），推由「東巽公司」以每公斤新臺幣（下同）15元價格，
    出名販售予「吉成鋼鐵股份有限公司」（下稱吉成公司）業
    務經理徐榮廷（另為不起訴處分），而於載運鋼樑往「吉成
    公司」倉庫過程中，復與徐榮廷更易前開約定，圖以本件鋼
    樑先行抵銷「鼎立公司」及「安成公司」積欠「吉成公司」
    之租金債務，所餘再由「吉成公司」以上揭價格向「東巽公
    司」購入，共同將上揭Ｈ型鋼36支侵吞入己。嗣於93年12月
    23日下午4 時許，為警在「吉成公司」位於桃園縣蘆竹鄉○○村○○○街海湖靶場對面之查獲，當場扣得「英洲公司」
    所有之Ｈ型鋼36支，因認被告丙○○、乙○○均係犯刑法第
    335條第1項侵占罪嫌云云。
二、按，犯罪事實應依證據認定之，無證據不得認定犯罪事實，
    刑事訴訟法第154條第2項定有明文。又事實認定，應憑證據
    ，如未能發現相當證據，或證據不足以證明，自不能以推測
    或擬制之方法，為裁判基礎（最高法院40年臺上字第86號判
    例意旨參照）；再告訴人之告訴，本以使被告受刑事訴追為
    目的，故其陳述是否與事實相符，自應調查其他證據，以資
    審認，苟其所為攻擊之詞，尚有瑕疵，則在此瑕疵未予究明
    以前，即不能遽採為斷罪之基礎（最高法院69年度臺上字第
    1531號判例參照）；認定不利於被告之事實，須依積極證據
    ，苟積極證據不足為不利於被告事實之認定時，即應為有利
    於被告之認定，更不必有何有利之證據（最高法院30年上字
    第816 號判例）。本件公訴意旨認被告丙○○、乙○○涉犯
    前揭罪嫌，無非係以證人即共同被告丙○○、乙○○於警詢
    、檢察官訊問時所為供述，告訴人即英洲公司實際負責人甲○○、經理尹嘉證述，吉成公司負責人徐榮廷之證述，告訴
    人英洲公司提出之「英洲工程股份有限公司租金請款單」、
    「英洲公司股份有限公司材料退貨明細表」、「9 月未退噸
    數明細表」等件，資為論據。
三、訊據被告丙○○，固坦承經警於93年12月23日下午4 時許，
    在「吉成公司」桃園縣蘆竹鄉○○村○○○街海湖靶場對面
    查獲噴有「英洲公司」記號規格350Ｘ350Ｈ 型鋼12支及400
    Ｘ400Ｈ 型鋼24支，係其以「東巽公司」名義販售與「吉成
    公司」等情，惟與被告乙○○，均堅決否認有何侵占犯行，
    被告丙○○辯稱：其歸還向英洲公司承租之鋼材時，因數量
    過於龐大，難以區分每支鋼材的記號，故曾有以向其他公司
    承租之鋼材混料償還情形，鼎立公司、安成公司向英洲公司
    承租鋼材數量已全數還清。本案出售給吉成公司之鋼材雖然
    噴有「英洲公司」的記號，但是因為認為自己已經還清了向
    英洲公司承租的鋼材數量，剩下的鋼材是其所有，所以才將
    上開鋼材出售。乙○○只是「東巽公司」的掛名負責人，其
    才是該公司的實際負責人，其認鼎立公司、安成公司及東巽
    公司都是其個人的所有物。本件鋼材是由其以東巽公司名義
    出售給吉成公司，乙○○並未參與等語。被告乙○○則辯稱
    ：伊是東巽公司掛名負責人，實際負責人是丙○○。丙○○
    先前有積欠伊款項，叫伊用伊名義申請公司供他使用，營運
    所賺的錢用以清償他對伊的債務，伊便同意而設立登記東巽
    公司供丙○○使用。丙○○如何與吉成公司的負責人徐榮廷
    洽談出售本案鋼材細節，伊並未參與等語。經查：
(一)證人即告訴人英洲公司之負責人甲○○於原審中證稱：「我
    是英洲公司的負責人，以出租工程用鋼材為業。英洲公司與
    鼎立公司、安成公司有業務往來的期間，主要交涉對象英洲
    公司是尹嘉，對方公司是丙○○。93年3 月丙○○的公司跳
    票以後，我們就沒有再出料給鼎立公司、安成公司。93年12
    月23日，我們在吉成公司位於桃園縣蘆竹鄉○○村○○○街
    海湖靶場對面的倉庫內發現英洲公司的鋼材，我們發現的是
    支撐料，規格、數量為350Ｘ350Ｈ型鋼12支及400Ｘ400Ｈ型
    鋼24支，因為支撐料都有英洲公司的噴漆做記號，但英洲公
    司的中間樁沒有做記號，故當天在該處發現的中間樁無法辨
    認是否屬於英洲公司所有。『英洲工程股份有限公司租金請
    款單』是針對個別工地製作，請款單裡面一定沒有包括我們
    自己到半嶺段工地去搬回來的鋼材。『9 月未退噸數明細表
    』上所載，是被告丙○○的公司全部工地租用的鋼材，不是
    單一工地計算出來的數字。這份統計資料應該是包含鼎立公
    司、安成公司，因為這2 家公司的老闆是同一人」等語在卷
    ，證人即英洲公司經理尹嘉於原審中亦證稱：「英洲公司是
    由我與鼎立公司、安成公司接洽。『英洲工程股份有限公司
    租金請款單』是英洲公司與鼎立公司、安成公司到93年9 月
    為止所有往來的全部請款單，只是客戶名稱開安成公司。『
    9月未退噸數明細表』是指到93年9月底，有關350型、400型
    的支撐材部分，鼎立公司、安成公司2 家公司尚未退還的噸
    數及米數之總計數量，並不是以個別公司、個別工地計算。
    」等語甚詳。且查：
  1.依告訴人英洲公司提出「英洲工程股份有限公司租金請款單
    」所示，被告丙○○以鼎立公司及安成公司名義向英洲公司
    承租型號規格350Ｘ350Ｈ型鋼及400Ｘ400Ｈ型鋼，截至93年
    9月30日止，承租及歸還數量分別為「請款單號：B930995號
    ；客戶名稱：安成公司開發有限公司；工程地點：吉林路（
    4） 」「支撐Ｈ400（即400Ｘ400Ｈ型鋼）」出貨數量438.5
    公尺，退貨數量438.5公尺；「請款單號：B930996號；客戶
    名稱：安成公司開發有限公司；工程地點：內壢和發復興段
    」之「支撐Ｈ350（即350Ｘ350Ｈ型鋼）」出貨數量 970.01
    公尺，退貨數量1383.61 公尺；「請款單號：B0000000號；
    客戶名稱：安成公司開發有限公司；工程地點：桃鶯段」之
    「支撐Ｈ350（即350Ｘ350Ｈ型鋼）」出貨數量390公尺，退
    貨數量0 公尺，其餘「英洲工程股份有限公司租金請款單」
    所示工地則均無型號規格為350Ｘ350Ｈ型鋼及400Ｘ400Ｈ型
    鋼之承租及歸還紀錄，依上開請款單所示，被告丙○○截至
    93年9 月30日止，已未積欠告訴人英洲公司400Ｘ400Ｈ型鋼
    ，而告訴人英洲公司截至93年9 月30日止，出貨與被告丙○○350Ｘ350Ｈ型鋼數量總計為1360.01公尺，惟竟收回1383.
    61公尺，是告訴人英洲公司甚且自被告丙○○之鼎立公司、
    安成公司溢收350Ｘ350Ｈ型鋼共計23.6公尺。依上開「英洲
    工程股份有限公司租金請款單」帳載資料所示，被告丙○○
    鼎立公司、安成公司向告訴人英洲公司承租型號規格350 Ｘ
    350Ｈ型鋼及400Ｘ400Ｈ 型鋼，均已無積欠未還之數量。是
    被告丙○○所辯鼎立公司、安成公司向告訴人英洲公司承租
    之上開型號鋼材已全數歸還乙節，尚非子虛。
  2.證人甲○○雖於原審中證稱：「（問：你們出租出去的鋼材
    ，在正常情況之下，對方使用完畢要返還的話，是要返還你
    們出租給他們的那些鋼材，還是他們可以用他們自己的鋼材
    或別人的鋼材來抵還。）原則上是要返還我們出租的那些。
    」、證人尹嘉於原審中證稱：「被告丙○○的公司不會拿他
    們自己公司所有的鋼料或是其他公司的鋼料來交給我們，用
    以扣抵或是返還向我們公司所租用的鋼材。被告丙○○所有
    的鋼料被誤送到我們公司，我們會請他載回去。各家有各家
    不同的記號，如果我們看到不同公司的記號，我們會請他們
    載回去」云云。惟依上開「英洲工程股份有限公司租金請款
    單」帳載資料所示，被告丙○○鼎立公司及安成公司已未積
    欠告訴人英洲公司型號規格350Ｘ350Ｈ型鋼及400Ｘ400Ｈ型
    鋼，業如上述。倘英洲公司於收受被告丙○○之鼎立公司、
    安成公司所償還渠等向英洲公司承租Ｈ型鋼之際，確僅收受
    噴有「英洲公司」記號，屬英洲公司所有型鋼，而禁止渠等
    以其向他公司承租之鋼材償還其積欠英洲公司之型鋼數量，
    則在英洲公司自93年3 月起即未再出料與鼎立公司及安成公
    司，而鼎立公司、安成公司於93年9 月30日前已將350Ｘ350
    Ｈ型鋼及400Ｘ400Ｈ型鋼全數清償情況下，丙○○自無可能
    仍持有英洲公司上開型號、規格型鋼以供出售。惟本件為警
    於93年12月23日，在「吉成公司」內查獲被告丙○○所出售
    噴有「英洲公司」記號上開型號Ｈ型鋼共36支，堪認被告丙○○所返還與英洲公司350Ｘ350Ｈ型鋼及400Ｘ400Ｈ型鋼，
    並非全係噴有「英洲公司」記號而屬英洲公司所有鋼材甚明
    。是被告丙○○辯稱，其於歸還向英洲公司承租之鋼材時，
    因數量過於龐大，故曾以向其他公司承租之鋼材混料償還一
    節，堪信為真。
(二)證人尹嘉於原審另稱：「『英洲工程股份有限公司租金請款
    單』所列數量並非鼎立公司、安成公司積欠英洲公司的全部
    鋼材總數。我們公司是以人工記帳方式控管」云云。惟查：
  1.被告丙○○截至93年9 月30日止，已未積欠告訴人英洲公司
    400Ｘ400Ｈ型鋼，而告訴人英洲公司截至93年9 月30日止，
    出貨與被告丙○○350Ｘ350Ｈ型鋼數量總計為1360.01 公尺
    ，竟收回1383.61 公尺一節，有「英洲工程股份有限公司租
    金請款單」在卷可參，詳如前述。告訴人英洲公司提出「9
    月未退噸數明細表」上所載，截至當月為止，被告丙○○之
    鼎立公司、安成公司向英洲公司承租350Ｘ350Ｈ型鋼未退噸
    數為24.62公噸、400Ｘ400Ｈ型鋼未退噸數為48.79公噸紀錄
    ，顯與前開「英洲工程股份有限公司租金請款單」之出貨、
    退貨數量，有所不同。再者，依告訴人英洲公司提出「英洲
    公司股份有限公司材料退貨明細表」所載，證人甲○○、尹
    嘉於93年9月24日、93年9月25日自被告丙○○位於半嶺段之
    工地所載回該址內噴有「英洲公司」記號之鋼材，數量分別
    記載為「車號321號：350Ｘ350Ｈ型鋼13支合計118公尺（抵
    內壢和發復興）、400Ｘ400Ｈ型鋼4 支合計29公尺」、「車
    號FN-929號：350Ｘ350Ｈ型鋼14支合計110.6 公尺（抵內壢
    和發復興13.79公尺、抵桃鶯段76.81公尺）、400Ｘ400Ｈ型
    鋼6 支合計43.5公尺（抵中福大學）」、「車號8F-373號：
    350Ｘ350Ｈ型鋼5支合計113.5公尺（抵桃）、400Ｘ400Ｈ型
    鋼12支合計80公尺（抵中福大學）」，有英洲公司股份有限
    公司材料退貨明細表在卷可參。惟查，「英洲工程股份有限
    公司租金請款單」「請款單號：B930996 號；客戶名稱：安
    成公司開發有限公司；工程地點：內壢和發復興段」之「支
    撐H 350（即350Ｘ350Ｈ型鋼）」載有「退貨日期：93/9/24
    ，退貨數量：118 公尺」，但其備註事項係載為「青山路轉
    入抵扣」、「退貨日期：93/9/25，退貨數量：13.79公尺」
    ，其備註事項則載為「倉庫轉入抵扣」，上開二筆退貨數量
    雖恰與「英洲公司股份有限公司材料退貨明細表」上所載「
    車號321號：350Ｘ350Ｈ型鋼13支合計118公尺（抵內壢和發
    復興）」、「車號FN -929號：350Ｘ350Ｈ型鋼14支合計110
    .6 公尺（抵內壢和發復興13.79公尺）」相同，惟「英洲工
    程股份有限公司租金請款單」備註欄所記載上開數量之鋼材
    來源，與被告丙○○之半嶺段工地完全無關。又「英洲工程
    股份有限公司租金請款單」中「請款單號：B930996 號，工
    程地點：內壢和發復興段」、「請款單號：B0000000號，工
    程地點：桃鶯段」部分，則均無任何「英洲公司股份有限公
    司材料退貨明細表」上所示曾以半嶺段工地之鋼材抵扣退貨
    數量之記載。是就上開告訴人英洲公司自行提出之「9 月未
    退噸數明細表」、「英洲工程股份有限公司租金請款單」、
    「英洲公司股份有限公司材料退貨明細表」等件相互勾稽，
    英洲公司於上開文件內分別就被告丙○○之鼎立公司、安成
    公司究否仍積欠英洲公司350Ｘ350Ｈ型鋼及400Ｘ400Ｈ型鋼
    之鋼材，積欠數量如何等節之記載，竟無一相符。
  2.證人尹嘉經原審諭知應提出本件英洲公司與鼎立公司、安成
    公司間鋼材出租、返還原始帳冊、明細等件，惟迄言詞辯論
    終結時均未提出，並稱：「94年之前的公司資料都已經銷燬
    ，所以公司的原始資料不齊全，沒有辦法提出。我們公司的
    做帳方式，是跟對方對完帳之後，出貨單就寄給對方，對方
    帳清了，我們自己就沒有留存。當時提告時，資料還留著。
    」云云。惟查，告訴人英洲公司與被告丙○○之鼎立公司、
    安成公司間，就本案系爭350Ｘ350Ｈ型鋼及400Ｘ400Ｈ型鋼
    之出貨、退貨原始帳目資料，為告訴人英洲公司佐證其告訴
    事實屬實之重要憑據，自應妥為保存，以為佐實其訴之重要
    依據，並使告訴人自行提出之「英洲工程股份有限公司租金
    請款單」、「英洲公司股份有限公司材料退貨明細表」、「
    9 月未退噸數明細表」等件有據可考。豈有竟於提出告訴後
    ，即將原始帳冊資料等重要證據任意銷燬，以致於本案審理
    過程中無從提出以供核實之理？
  3.綜上，依告訴人英洲公司自行提出「英洲工程股份有限公司
    租金請款單」，被告丙○○之鼎立公司、安成公司已未積欠
    英洲公司型號規格350Ｘ350Ｈ型鋼及400Ｘ400Ｈ型鋼。告訴
    人英洲公司雖提出「9 月未退噸數明細表」、「英洲公司股
    份有限公司材料退貨明細表」等件，以為被告丙○○之鼎立
    公司、安成公司積欠英洲公司上開型鋼尚未如數清償之依據
    ，惟竟未能提出據以製作「9 月未退噸數明細表」、「英洲
    公司股份有限公司材料退貨明細表」原始帳冊資料以為佐證
    。又證人甲○○、尹嘉嗣雖改稱「英洲工程股份有限公司租
    金請款單」、「英洲公司股份有限公司材料退貨明細表」、
    「9 月未退噸數明細表」所載數量，僅係鼎立公司、安成公
    司積欠英洲公司一部份鋼材數量，而非被告鼎立公司、安成
    公司實際積欠英洲公司之鋼材數量總額，惟證人甲○○、尹
    嘉此部分所指，亦無從提出英洲公司與鼎立公司、安成公司
    間就承租鋼材出貨、退貨之原始帳目、憑證、收據、明細等
    以佐其說。依「罪證有疑、利歸被告」原則，前開告訴人所
    提出之「9 月未退噸數明細表」、「英洲公司股份有限公司
    材料退貨明細表」等件所載欠料未還數量，及證人甲○○、
    尹嘉空言指摘鼎立公司、安成公司尚有積欠鋼材未還之情事
    ，既均無旁證可佐，則尚難據以為被告丙○○不利之認定。
    被告丙○○既依告訴人英洲公司自行提出之「英洲工程股份
    有限公司租金請款單」所示，認鼎立公司、安成公司所積欠
    英洲公司之型號規格350Ｘ350Ｈ型鋼及400Ｘ400Ｈ型鋼已全
    數清償完畢，故認所餘縱係為噴有「英洲公司」記號之鋼材
    ，英洲公司對其亦已無所有權，該批鋼材核屬被告丙○○之
    鼎立公司、安成公司所有，而非屬他人即英洲公司之所有物
    ，被告丙○○因認鼎立公司、安成公司及東巽公司均為其個
    人私有財產，並基此認識，始以處分自己所有物之意思將上
    開型鋼以東巽公司之名義出售與吉成公司，殊難認被告丙○○對其出售與吉成公司之噴有「英洲公司」記號之350Ｘ350
    Ｈ型鋼12支及400Ｘ400Ｈ型鋼24支，有何不法所有意圖。
(三)被告丙○○因積欠被告乙○○債務，又因丙○○之鼎立公司
    、安成公司債權人甚多，唯恐遭債權人聲請查封，且丙○○
    本人因信用不良，聲請設立公司恐遭駁回，故丙○○遂設立
    東巽公司，並要求乙○○擔任名義負責人，嗣東巽公司營運
    有獲利營收後，即可清償丙○○積欠乙○○之債務，故被告
    乙○○僅係東巽公司之名義負責人，情況與鼎立公司名義負
    責人楊金城、安成公司之名義負責人陳正榮相同。本件被告
    丙○○以東巽公司之名義販賣噴有「英洲公司」記號之鋼材
    與吉成公司一事，係被告丙○○與證人即吉成公司負責人徐
    榮廷接洽買賣細節，被告乙○○並未參與等節，業據丙○○
    、乙○○於原審中分別陳述在卷。又證人即被告丙○○復於
    原審中證稱：「（問：可是剛剛乙○○自己講，她有在工地
    見過徐榮廷1次，有跟徐榮廷講鋼材1公斤的價格，徐榮廷也
    說東巽公司要賣鋼材給吉成公司的事，是乙○○提議並且跟
    他談的，如何解釋？）乙○○及徐榮廷間沒有談過，他們可
    能是為了保住他們的債權，所以才說他們2 人有談過。（問
    ：乙○○說她與徐榮廷談過價錢這件事，如何保障乙○○的
    債權？）形式上如果說是東巽公司與吉成公司之間的交易，
    就與鼎立公司及安成公司無關，英洲公司就不能就這批交易
    的東西，主張權利。（問：你的意思是說，有關賣Ｈ型鋼的
    事情，乙○○從頭到尾都沒有參與，也沒有談過？）對，她
    只是聽我說。（問：乙○○是東巽公司名義負責人，吉成公
    司沒有要求東巽公司的名義負責人出面？）徐榮廷跟我生意
    往來10幾年，他也知道東巽公司是我的」等語甚詳。是本件
    被告乙○○就本件被告丙○○以東巽公司名義出售型鋼給吉
    成公司一事，既未參與實質洽談過程，復就被告丙○○與證
    人許榮廷如何商討交易細節等情並無所悉，且被告丙○○前
    開所為，亦不構成侵占罪，則被告乙○○自無與被告丙○○
    成立侵占罪共同正犯之可能。綜上所述，公訴人所提出證據
    尚無足證明被告丙○○、乙○○有何侵占犯行。此外，法院
    查無其他積極證據足資證明被告丙○○、乙○○確有公訴人
    所指上開犯行，原審乃就本件被告丙○○、乙○○被訴侵占
    罪嫌，為其等二人無罪之諭知。核無不合。
四、檢察官上訴意旨載稱：本案告訴人英洲工程股份有限公司所
    有H型鋼36支每支重達1至2 噸，必須以重型機具單支個別卸
    貨，無法整批傾倒，且每支鋼料上均有「英洲字樣」，不可
    能因鋼料卸載過程之疏忽而誤將告訴人所有之上開鋼料混雜
    在被告丙○○擔任實際負責人之鼎立開發工程股份有限公司
    及安成開發工程有限公司所有之鋼料中一併出售予他人，況
    為警查獲時，告訴人所有之上開鋼料上之「英洲標誌」已遭
    塗抹，係被告丙○○以噴漆遮蓋所為，益徵被告丙○○並無
    將告訴人所有之上開鋼材誤認係自己所有之可能，其侵占之
    犯意甚明。而與吉成鋼鐵股份有限公司業務經理徐榮廷接洽
    出售告訴人所有上開鋼料交易之人係被告乙○○，其與被告
    丙○○就本案侵占犯行應有犯意聯絡及行為分擔，原審判決
    背於經驗法則，其事實認定尚有違誤云云。惟查：
(一)告訴人告訴，本以使被告受刑事訴追為目的，故其陳述是否
    與事實相符，自應調查其他證據，以資審認，苟其所為攻擊
    之詞，尚有瑕疵，則在此瑕疵未予究明以前，即不能遽採為
    斷罪之基礎。依本件告訴內容以觀，英洲公司係告訴丙○○
    等人詐欺罪，經檢察官偵查後，將被告二人以侵占起訴，另
    就丙○○等四人被訴詐欺部分為不起訴處分，有不起訴處分
    書在卷可稽，是告訴人指稱被告二人涉有侵占罪嫌是否屬實
    ，已非無疑。再就雙方往來之「英洲工程股份有限公司租金
    請款單」多紙所載，雙方就系爭鋼樑等建築用品所需之往來
    甚為頻繁，且就「請款單號：B930995 號；客戶名稱：安成
    公司開發有限公司之「支撐Ｈ400（即400 Ｘ400Ｈ型鋼）」
    出貨數量438.5公尺，退貨數量438.5公尺；「請款單號：B9
    30996 號；客戶名稱：安成公司開發有限公司；內壢和發復
    興段」之「支撐Ｈ350（即350Ｘ 350Ｈ型鋼）」出貨數量97
    0.01公尺，退貨數量970.01公尺；「請款單號：B0000000號
    ；客戶名稱：安成公司開發有限公司」之「支撐Ｈ 350（即
    350Ｘ350Ｈ型鋼）」出貨數量390公尺，退貨數量0公尺」以
    觀，雙方長期既有出貨、退貨之記載，內容且另有本件鋼樑
    以外之品名，則被告丙○○辯稱伊有混料返還等情形，即非
    不可採信。
(二)又原審就「請款單號：B930996 號；客戶名稱：安成公司開
    發有限公司；內壢和發復興段」之「支撐Ｈ350（即350Ｘ35
    0Ｈ型鋼）」出貨數量970.01公尺，退貨數量1383.61公尺；
    雖與請款單之記載，未能完全契合，告訴代理人亦狀稱本件
    1383.61 公尺之記載係無憑，但被告於本院亦提出計算依據
    （本院卷42頁、70至71頁），再依告訴代理人主張支付命令
    內容所載被告欠料係878.56噸鋼料未還，益見雙方計算內容
    、憑據，均有不同。換言之，即有各自計算情形。告訴代理
    人所提上訴理由續狀，亦未能提出上開欠料全係本件鋼樑之
    證據以供調查，復未能提出原審所要求之「告訴人英洲公司
    與被告丙○○鼎立公司、安成公司間，就本案系爭350Ｘ350
    Ｈ型鋼及400Ｘ400Ｈ型鋼之出貨、退貨原始帳目資料，為告
    訴人英洲公司佐證其告訴事實屬實之重要憑據，自應妥為保
    存，以為佐實其訴之重要依據，並使告訴人自行提出【英洲
    工程股份有限公司租金請款單】、【英洲公司股份有限公司
    材料退貨明細表】、【9 月未退噸數明細表】等件有據可考
    。豈有竟於提出告訴後，即將原始帳冊資料等重要證據任意
    銷燬，以致於本案審理過程中無從提出以供核實之理？」。
    綜上所述，告訴人之本案侵占告訴，即嫌無憑，難以逕信。
    況被告丙○○與告訴人往來甚久，縱就本件鋼樑有所誤認而
    將噴漆遮抹、出售，是否即主觀上有侵占犯意，亦非無疑，
    而被告乙○○僅係東巽公司名義負責人，顯與本案無涉至明
    ，從而，上訴書所載理由，難以推翻原判決基礎甚明，原審
    乃為被告二人無罪諭知，即無不合，本件上訴核為無理由，
    應予駁回。
據上論斷，應依刑事訴訟法第368條，判決如主文。
本案經檢察官陳國鳴到庭執行職務。
中    華    民    國    97    年    12    月    31    日
                  刑事第十四庭審判長法  官  陳志洋
                                    法  官  梁耀鑌
                                    法  官  蔡聰明
以上正本證明與原本無異。
不得上訴。
                                    書記官  陳建邦
中    華    民    國    97    年    12    月    31    日


司法院資訊處製作；財團法人民間司法改革基金會備份。
